臺灣新北地方法院三重簡易庭小額民事判決
111年度重小字第3662號
原      告  楊聖芬
被      告  洪志維


上列當事人間請求侵權行為損害賠償事件，原告提起刑事附帶民
事訴訟（111年度附民字第379號），經刑事庭裁定移送審理，於
民國111年10月24日言詞辯論終結，本院判決如下：
    主  文
被告應給付原告新臺幣參萬元，及自民國一百一十一年三月十九
日起至清償日止，按年息百分之五計算之利息。
訴訟費用由被告負擔。
本判決得假執行。   
    理由要領
一、原告起訴主張：被告明知向金融機構申辦金融帳戶使用，無
    特殊之限制，一般民眾皆可以存入最低開戶金額之方式取得
    帳戶，甚至可在不同之金融機構申請多數之存款帳戶使用，
    實屬輕易之事，且在現今社會充滿各式不法集團，以各種犯
    罪手法使民眾匯款至人頭帳號內以非法取得他人財物，並藉
    此逃避刑事追訴，乃眾所皆知之事，如遇他人收集非本人活
    儲帳戶使用，顯而易見將成為不法集團收受及提領他人之特
    定受騙款項，進而成為達成掩飾、隱匿遮斷該犯罪所得流動
    軌跡目的之工具，竟因貪圖私利，不顧他人所可能受害之危
    險，仍以縱有人以其金融帳戶實施詐欺取財及洗錢犯行，亦
    不違背其本意之幫助犯意，於民國107年間某日，在桃園市
    桃園火車站前，將其所申辦之合作金庫商業銀行帳號000000
    0000000號帳戶（下稱合庫銀行帳戶）之存摺、提款卡及密
    碼，以新臺幣（下同）1萬元之代價，提供予真實姓名年籍
    不詳之詐騙集團成員，供其所屬詐騙集團做為提款、轉帳之
    用，以此方式幫助該詐騙集團向他人詐取財物。嗣該詐騙集
    團成員於收受上開帳戶之資料後，旋即意圖為自己不法所有
    ，基於詐欺之故意，於109年2月間，以LINE通訊軟體暱稱「
    賽門say分析王」等與原告加為好友後聯絡，佯稱原告若加
    入投資彩券顧問公司之會員，可指導投注彩券獲利云云，致
    原告陷於錯誤，於109年4月3日17時3分許，匯款新臺幣（下
    同）3萬元至上開合庫銀行帳戶內，旋遭提領一空，原告因
    而受有3萬元損害等事實，業經本院111年度金簡字第479號
    刑事判決認定在案。雖被告到庭辯稱：我為了網路節稅，我
    才賣帳戶，我沒有拿到原告的錢等情。然按因故意或過失，
    不法侵害他人之權利者，負損害賠償責任。故意以背於善良
    風俗之方法，加損害於他人者亦同；數人共同不法侵害他人
    之權利者，連帶負損害賠償責任。不能知其中孰為加害人者
    ，亦同。造意人及幫助人，視為共同行為人，民法第184條
    第1項、第185條分別定有明文。又民事上之共同侵權行為（
    狹義的共同侵權行為，即加害行為）與刑事上之共同正犯，
    其構成要件並不完全相同，共同侵權行為人間不以有意思聯
    絡為必要，數人因過失不法侵害他人之權利，苟各行為人之
    過失行為，均為其所生損害之共同原因，即所謂行為關連共
    同，亦足成立共同侵權行為，依民法第一百八十五條第一項
    前段之規定，各過失行為人對於被害人應負全部損害之連帶
    賠償責任（最高法院67年台上字第1737號判例要旨照參照，
    但本則判例，依據108  年1月4日修正，108年7月4日施行之
    法院組織法第57條之1第2項，其效力與未經選編為判例之最
    高法院裁判相同）。且連帶債務之債權人，得對於債務人中
    之一人或數人或其全體，同時或先後請求全部或一部之給付
    。連帶債務未全部履行前，全體債務人仍負連帶責任，民法
    第273條亦有明定。本件被告既提供其合庫銀行帳戶存摺、
    提款卡及密碼予身分不詳之詐欺集團成員，作為詐欺取財及
    及洗錢之匯款工具使用，所為雖只成立幫助詐欺取財罪及幫
    助洗錢罪，但在民事責任上，仍與詐欺集團成員構成共同侵
    權行為，為共同侵權行為人，應對原告所受損害負全部連帶
    賠償責任，原告自得請求被告賠償所受之全部損害。
二、從而，原告依侵權行為之法律關係，請求被告給付3萬元，
    及自起訴狀繕本送達翌日即111年3月19日起至清償日止，按
    年息5%計算之利息，為有理由，應予准許。
三、本件係依小額程序所為被告敗訴之判決，爰依職權宣告假執
    行。
中　　華　　民　　國　　111 　年　　10　　月　　31　　日
                      法  官  趙義德
以上正本係照原本作成。
如不服本判決，應於送達後20日內，向本院提出上訴狀，並表明
上訴理由（上訴理由應表明一、原判決所違背之法令及具體內容
。二、依訴訟資料可認為原判決有違背法令之具體事實。）如於
本判決宣示後送達前提起上訴者，應於判決送達後20日內補提上
訴理由書（須附繕本），如未於上訴後20日內補提合法上訴理由
書，法院得逕以裁定駁回上訴。
中　　華　　民　　國　　111 　年　　10　　月　　31　　日
                      書記官  張裕昌